【裁判字號】    97,上訴,402
【裁判日期】    970314
【裁判案由】    毒品危害防制條例
【裁判全文】
臺灣高等法院刑事判決                 97年度上訴字第402號
上  訴  人
即  被  告  甲○○
上列上訴人因違反毒品危害防制條例案件，不服臺灣士林地方法
院96年度訴字第1147號，中華民國96年11月30日第一審判決（起
訴案號：臺灣士林地方法院檢察署96年度毒偵字第1750號），提
起上訴，本院判決如下：
    主  文
上訴駁回。
    事  實
一、甲○○曾於民國95年間，因施用第二級毒品安非他命案件，
    經原審法院裁定送觀察勒戒及強制戒治，於95年12月4日強
    制戒治執行完畢釋放出所，經臺灣士林地方法院檢察署檢察
    官以96年度戒毒偵字第5號不起訴處分確定。詎猶不知悛悔
    ，基於施用第二級毒品甲基安非他命之犯意，於96年8月14
    日晚上11時許，在臺北縣汐止市○○路90號3樓住處，以甲
    基安非他命置於吸食器內燃燒吸其煙霧之方式，施用甲基安
    非他命1次。另基於施用第一級毒品海洛因之犯意，於96年8
    月15日凌晨零時許，在基隆市七堵區○○○路路邊，以香菸
    摻入海洛因吸煙之方式，施用第一級毒品海洛因1次。嗣於
    96年8月15日凌晨零時55分許，為警在基隆市七堵區○○○
    路15之11號前查獲，並扣得其所有第一級毒品海洛因1包（
    毛重0.42公克、驗餘淨重0.22公克），而警方將所採集甲○
    ○之尿液檢體，送驗後分別呈海洛因及甲基安非他命陽性反
    應，而悉上情。
二、案經臺北縣政府警察局汐止分局報告臺灣士林地方法院檢察
    署檢察官偵查起訴。被告於原審準備程序，就被訴事實為有
    罪陳述，原審合議庭裁定由受命法官獨任依簡式審判程序審
    理。
    理  由
一、上揭犯罪事實，業據被告於警詢、偵訊及原審坦白承認（偵
    卷第12頁，第30-31頁，原審卷第21-22頁，第26-27頁），
    而其為警逮捕後採集之尿液，經送臺灣檢驗科技股份有限公
    司鑑定，確呈安非他命類及嗎啡（海洛因代謝物）陽性反應
    ，有該公司96年9月3日CH/2007/81692號濫用藥物尿液檢驗
    報告及濫用藥物尿液檢驗檢體監管紀錄表各1份附卷可參（
    偵卷第42頁），而扣案之粉末1包，經同上公司檢驗，確含
    海洛因成分（毛重0.42公克、淨重0.22公克），亦有該公司
    96年9月5日CH/2007/81731號濫用藥物檢驗報告在卷可憑（
    偵卷第61頁），且被告於95年間，因施用第二級毒品安非他
    命案件，經原審法院裁定送觀察勒戒及強制戒治，於95年12
    月4日強制戒治執行完畢釋放出所，經臺灣士林地方法院檢
    察署檢察官以96年度戒毒偵字第5號不起訴處分確定等情，
    有上開不起訴處分書（偵卷第35頁）、本院被告前案紀錄表
    及法務部全國檢察官線上查詢刑案人犯在監在所最新資料報
    表各在卷可稽，足認被告自白有證據可佐，堪予採信，本件
    事證明確，被告犯行，堪予認定。
二、核被告所為，分別係犯毒品危害防制條例第10條第1項之施
    用第一級毒品罪、同條第2項之施用第二級毒品罪。其因施
    用第一、二級毒品前後，而分別持有第一級毒品海洛因及第
    二級毒品甲基安非他命，其持有之低度行為，皆為施用之高
    度行為所吸收，均不另論罪。又依95年7月1日刑法修正施行
    後第56條修正理由之說明，謂「對繼續犯同一罪名之罪者，
    均適用連續犯之規定論處，不無鼓勵犯罪之嫌，亦使國家刑
    罰權之行使發生不合理之現象」、「基於連續犯原為數罪之
    本質及刑罰公平原則之考量，爰刪除有關連續犯之規定」等
    語，即係將本應各自獨立評價之數罪，回歸本來就應賦予複
    數法律效果之原貌。因此，就刑法修正施行後多次施用毒品
    之犯行，採一罪一罰，始符合立法本旨。是刑法修正施行後
    之多次施用毒品犯行，除符合接續犯之要件外，則應一罪一
    罰，且行為人各次施用毒品之行為，均係滿足該次之毒癮，
    於滿足毒癮後，該次行為即已完成，是各次施用毒品行為均
    各具獨立性而各構成一施用毒品罪責，據此，被告於96年8
    月14日晚上11時許及96年8月15日凌晨零時許，分別在臺北
    縣汐止市○○路90號3樓住處及基隆市七堵區○○○路路邊
    ，各施用第一級毒品海洛因及第二級毒品安非他命1次，是
    其所犯上開施用第一級毒品罪及施用第二級毒品罪，犯意各
    別，應分論併罰，至被告之前曾於96年8月1日施用安非他命
    而為臺灣士林地方法院檢察署檢察官以96年度毒偵字第1658
    號提起公訴，有該起訴書影本1份在卷可憑，該施用第二級
    毒品安非他命部分，亦應與本件施用第二級毒品部分論併罰
    。
三、原審以事證明確，適用刑事訴訟法第273之1第1項、第299條
    第1項前段，毒品危害防制條例第10條第1項、第2項、第18
    條第1項前段，刑法第11條、第51條第5款、第38條第1項第2
    款，並審酌被告曾因施用毒品犯行而送觀察、勒戒及強制戒
    治，仍不知悛悔，復再施用毒品，其施用毒品戕害自己身心
    健康，於犯後坦承犯行，態度尚稱良好，並其品行、智識程
    度、生活狀況等一切情狀，分別量處施用第一級毒品，處有
    期徒刑柒月，又施用第二級毒品處有期徒刑參月，並定應執
    行有期徒刑捌月，且說明扣案之海洛因（驗餘淨重零點貳公
    克），應依毒品危害防制條例第18條第1項前段宣告沒收銷
    燬，而包裝該海洛因使用之空包裝袋1個（重0.2公克），為
    被告所有供施用毒品海洛因之包裝工具，業為被告供承明確
    ，亦依法宣告沒收。認事用法量刑，均無違誤，被告空言上
    訴，為無理由，應予駁回。
四、被告經合法通知，無正當理由不到庭，爰不待其陳述逕行判
    決。
據上論斷，應依刑事訴訟法第368條，第371條，判決如主文。
本案經檢察官姜貴昌到庭執行職務。
中    華    民    國    97    年    3     月    14    日
                  刑事第十八庭審判長法  官  溫耀源
                                    法  官  陳健順
                                    法  官  周政達
以上正本證明與原本無異。
施用第一級毒品部分，如不服本判決，應於收受送達後十日內向
本院提出上訴書狀，其未敘述上訴之理由者並得於提起上訴後十
日內向本院補提理由書（均須按他造當事人之人數附繕本）。
施用第二級毒品部分，不得上訴。
                                    書記官  莊昭樹
中    華    民    國    97    年    3     月    14    日
附錄：本案論罪科刑法條全文
毒品危害防制條例第10條
施用第一級毒品者，處6月以上5年以下有期徒刑。
施用第二級毒品者，處3年以下有期徒刑。


司法院資訊處製作；財團法人民間司法改革基金會備份。
